臺灣高等法院民事裁定  
109年度家上字第331號
上  訴  人  許榮洲  
訴訟代理人  王藹芸律師
            李宜光律師
被上訴人    葉顧麗雯
訴訟代理人  謝美香律師（法扶律師）
上列當事人間認領子女等事件，本院裁定如下：
      主  文
上訴人許榮洲（男，民國00年0月00日生，身分證統一編號：Z00
0000000號）應於民國111年3月10日上午10時至法務部調查局鑑
識科（址設新北市○○區○○路00號）接受與葉顧華城（男、民國00
年0月00日生，身分證統一編號：Z000000000）間之親子血緣鑑
定。
      理  由
一、按未成年子女為當事人之親子關係事件，就血緣關係存否有
    爭執，法院認有必要時，得依聲請或依職權命當事人或關係
    人限期接受血型、去氧核醣核酸或其他醫學上之檢驗。但為
    聲請之當事人應釋明有事實足以懷疑血緣關係存否者，始得
    為之；命為前項之檢驗，應依醫學上認可之程序及方法行之
    ，並應注意受檢驗人之身體、健康及名譽。法院為第一項裁
    定前，應使當事人或關係人有陳述意見之機會。為家事事件
    法第68條定有明文。
二、本件被上訴人為葉顧華城之母，依民法第1067條第1項規定
    請求上訴人認領非婚生子女葉顧華城等情，有葉顧華城之出
    生證明（見原審卷第57頁）及兩造於82年4月15日搭乘TG633
    班機出境、同年4月16日搭乘CI642班機入境、同年6月3日再
    搭乘班機CI641出境之入出境資訊連結作業資料紀錄在卷，
    以為釋明（見原審卷第85、105頁）。另據證人何思海於原
    始證述上訴人於被上訴人懷孕4個月時，曾與其、被上訴人
    及被上訴人之母一起用餐，席間上訴人承諾會對被上訴人母
    子負責等語（見原審卷第222、223頁），勘認有事實足以懷
    疑許榮洲與葉顧華城間有血緣關係存在。又親子血緣關係存
    在與否，現代生物科技發達，醫學技術進步，以DNA檢驗方
    法鑑定子女血統來源之精確度極高，且為一般科學鑑定及社
    會觀念所肯認，乃周知之勘驗方法，自屬應認事實之重要證
    據方法。前經原審於民國109年6月5日以108年度親字第45號
    裁定，命上訴人（原審關於上訴人之出生日期誤載為OO年O
    月OO日）與葉顧華城，均應於109年7月7日至法務部調查局
    鑑識科接受親子血緣鑑定，葉顧華城已依期至法務部調查局
    鑑識科採集檢體供鑑定比對，上訴人則未依期到驗等情，有
    上開裁定及法務部調查局109年7月31日調科肆字第10923202
    910號函在卷可稽（見原審卷第343頁、第355頁）。茲上訴
    人就原審判決聲明不服提起上訴，被上訴人具狀聲請再安排
    鑑定與葉顧華城之血綠關係，核無不合，爰裁定如主文。
三、又上訴人與葉顧華城間親子血緣鑑定之費用，因該項聲請為
    被上訴人所為，本件鑑定費用宜由被上訴人先行墊付。又倘
    上訴人無正當理由不依期到場接受血綠鑑定，依家事事件法
    準用民事訴訟法第367條、第345條規定，本院得審酌情形認
    被上訴人之主張為真實，併此敘明。
四、爰裁定如主文。
中　　華　　民　　國　　111 　年　　2 　　月　　16　　日
　　　　　　　　　家事法庭
                      審判長法　官  賴劍毅 
                            法　官  邱靜琪
                            法　官  洪純莉
正本係照原本作成。
不得抗告。
中　　華　　民　　國　　111 　年　　2 　　月　　16　　日
　　　　　　　　　　　　　  書記官  魏汝萍